es: Características de la pistola de adhesivo: Temperatura regulable; Empuñadura ergonómica; Fusión rápida; Indicador LED; Boquilla antigoteo; Calentamiento rápido; Características de seguridad; Alimentación por gatillo; Otros
nb: Limpistolfunksjoner: Regulerbar temperatur; Ergonomisk håndtak; Rask smelting; LED-indikator; Ikke-drypp-dyse; Hurtigvarmende; Sikkerhetsfunksjoner; Utløsermating; Annet
hu: Ragasztópisztoly jellemzői: Hőmérséklet-szabályozás; Ergonomikus fogantyú; Gyors olvadás; LED jelző; Cseppmentes szórófej; Gyors hevülés; Biztonsági funkciók; Indítóadagolás; Egyéb
th: คุณลักษณะของปืนกาว: ปรับค่าอุณหภูมิได้; ที่จับตามหลักสรีรศาสตร์; ละลายเร็ว; ตัวแสดงสถานะไฟ LED; หัวปืนแบบกันหยด; ร้อนเร็ว; ฟีเจอร์ความปลอดภัย; ตัวฟีดแบบไกปืน; อื่นๆ
vi: Tính năng súng bắn keo: Điều chỉnh được nhiệt độ; Tay nắm tiện dụng; Tan chảy nhanh; Đèn báo LED; Vòi phun không nhỏ giọt; Làm nóng nhanh; Tính năng an toàn; Bóp cò để nạp; Khác
ko: 글루건 기능: 조절식 온도; 인체공학적 손잡이; 빠른 용해; LED 표시기; 논드립 노즐; 빠른 가열; 안전 기능; 트리거 피드; 기타
pl: Charakterystyka pistoletu do klejenia: Regulowana temperatura; Ergonomiczna rękojeść; Szybkie topienie; Wskaźnik LED; Dysza niekapiąca; Szybkie nagrzewanie; Środki bezpieczeństwa; Wyzwalacz podawania; Inne
pt-PT: Características da pistola de cola: Temperatura ajustável; Manípulo ergonómico; Derretimento rápido; Indicador LED; Bocal antigotejamento; Aquecimento rápido; Funcionalidades de segurança; Feed do gatilho; Outro
sv: Detaljer för limpistol: Justerbar temperatur; Ergonomiskt handtag; Snabbsmältning; LED-indikator; Droppfritt munstycke; Snabb uppvärmning; Säkerhetsanordningar; Avtryckarmatning; Övrigt
el: Χαρακτηριστικά πιστολιού κόλλας: Ρυθμιζόμενη θερμοκρασία; Εργονομική λαβή; Γρήγορη τήξη; Ένδειξη LED; Ακροφύσιο που δεν στάζει; Γρήγορη θέρμανση; Χαρακτηριστικά ασφαλείας; Σκανδάλη τροφοδοσίας; Άλλο
pt-BR: Recursos da pistola de cola: Temperatura ajustável; Alça ergonômica; Derretimento rápido; Indicador de LED; Bocal antigotejamento; Aquecimento rápido; Recursos de segurança; Acionado por gatilho; Outro
sl-SI: Lastnosti pištole za lepljenje: Nastavljiva temperatura; Ergonomski ročaj; Hitro taljenje; LED indikator; Šoba proti kapljanju; Hitro ogrevanje; Varnostne funkcije; Podajanje s sprožilcem; Drugo
ja: グルーガン機能: 温度調節可能; 人間工学に基づいたハンドル; 急速に溶ける; LEDインジケーター; 液だれ防止ノズル; 急速加熱; 安全機能; トリガーフィード; その他
ro-RO: Caracteristici pistol de lipit: Temperatură reglabilă; Mâner ergonomic; Topire rapidă; Indicator LED; Duză fără picurare; Încălzire rapidă; Caracteristici de siguranță; Mecanism de declanșare cu controlul debitului de adeziv; Altele
lt-LT: Klijų pistoleto savybės: Reguliuojama temperatūra; Ergonomiška rankena; Greitai tirpstantis; LED indikatorius; Nelašantis antgalis; Greitas įkaitimas; Saugos funkcijos; Suaktyvinamas tiekimas; Kita
ru: Характеристики клеевого пистолета: Регулируемая температура; Эргономичная ручка; Быстрое плавление; Светодиодный индикатор; Насадка, препятствующая образованию капель; Быстрый нагрев; Функции безопасности; Курок подачи; Другое
fi: Liimapistoolin ominaisuudet: Säädettävä lämpötila; Ergonominen kahva; Nopeasti sulava; LED-merkkivalo; Tiputtamaton suutin; Nopea lämmitys; Turvaominaisuudet; Liipaisimella syöttävä; Muu
da: Limpistolfunktioner: Justerbar temperatur; Ergonomisk håndtag; Hurtig smeltning; LED-indikator; Drypfri dyse; Hurtig opvarmning; Sikkerhedsfunktioner; Udløserfeed; Andet
zh-TW: 膠槍特點: 溫度可調; 人體工學手把; 快速融化; LED 指示燈; 不滴水噴嘴; 快速加熱; 安全特性; 觸發進給; 其他
it: Funzionalità della pistola per colla: Temperatura regolabile; Maniglia ergonomica; Fusione rapida; Indicatore LED; Ugello antigoccia; Riscaldamento rapido; Funzionalità di sicurezza; Alimentazione a grilletto; Altro
nl: Kenmerken lijmpistool: Instelbare temperatuur; Ergonomisch handvat; Snel smelten; Led-indicator; Druppelvrij mondstuk; Snel verwarmend; Veiligheidseigenschappen; Lijm aanvoeren met trigger; Andere
sk-SK: Vlastnosti lepiacej pištole: Nastaviteľná teplota; Ergonomická rukoväť; Rýchle topenie; LED indikátor; Nekvapkajúca tryska; Rýchle zahriatie; Bezpečnostné prvky; Pištoľ; Iné
hr-HR: Značajke pištolja za ljepljenje: Podesiva temperatura; Ergonomska ručka; Brzo topljenje; LED indikator; Nastavak bez kapanja; Brzo zagrijavanje; Sigurnosne značajke; Okidač pokretanja; Ostalo
en: Glue gun features: Adjustable temperature; Ergonomic handle; Fast melting; LED indicator; Non-drip nozzle; Quick heating; Safety features; Trigger feed; Other
bg-BG: Характеристики на пистолет за лепене: Регулируема температура; Ергономична дръжка; Бързо топене; LED индикатор; Дюза без капки; Бързо нагряване; Характеристики за безопасност; Подаване със спусък; Други
tr: Tutkal tabancası özellikleri: Ayarlanabilir sıcaklık; Ergonomik sap; Hızlı erime; LED gösterge; Damlatmayan başlık; Hızlı ısıtma; Güvenlik özellikleri; Tetik besleme; Diğer
de: Eigenschaften der Klebepistole: Einstellbare Temperatur; Ergonomischer Handgriff; Schnell schmelzend; LED-Anzeige; Tropffreie Düse; Schnelles Aufheizen; Sicherheitsvorrichtungen; Auslösevorschub; Sonstiges
zh-CN: 喷胶枪特点: 可调温度; 符合人体工学的手柄; 快速熔化; LED 指示灯; 无滴水喷嘴; 快速加热; 安全装置; 扳机送料式; 其他
fr: Caractéristiques du pistolet à colle: Température réglable; Poignée ergonomique; Fonte rapide; Indicateur LED; Buse anti-goutte; Chauffage rapide; Fonctions de sécurité; Alimentation par gâchette; Autre
cs: Vlastnosti tavicí pistole: Nastavitelná teplota; Ergonomická rukojeť; Rychlé tání; LED indikátor; Nestékající tryska; Rychlý ohřev; Bezpečnostní funkce; Spoušťový podavač; Jiné